# 处置子公司是否调整期初？

提问人：canon1323 时间：2015-09-27 11:05:45
a公司仅包含一家子公司b公司 采用成本法核算，上期编制ab的合并报表 本期 公司处置部分股权 由成本法转为 重大影响 由此 a公司只有单体报表 根据 长期股权投资准则 由控制转为重大影响 需要追溯调整期初数 根据 合并报表准则 本期处置子公司 不调整期初数 请问 该情况实物如何处理 谢谢

回答人：chenyiwei
1 、个别报表层面：仍按长期股权投资准则规定处理，由控制转为重大影响需追溯调整前期数据。 2 、合并报表层面：因为期末已无子公司，因此合并报表只编制前期和本期的合并利润表、合并现金流量表，合并资产负债表只有期初数而没有期末数，且前期合并报表不作追溯调整。

提问人：zhongzhao433 时间：2015-09-28 11:56:40
陈版，只合并利润表，没有合并资产负债表期末数，这时候好像合并层面是不平，这部分不平的金额放到那里？

回答人：chenyiwei
这套合并报表本来就不是完整的（没有期末的资产负债表），所以不存在“这部分不平的金额放到那里”的问题。

提问人：canon1323 时间：2015-09-28 13:40:19
您的意思是否为个别报表追述调整期初30%的部分 ，合并报表上在调整70%的部分？在合并报表中如下分录 借投资收益 （70%） 贷期初未分配利润（70%） （假设原比例我100% 处置后剩余30%）

回答人：chenyiwei
不是这样理解，合并报表要保持与前期合并结果的延续性，相当于将处置日前 100 ％的损益和资产负债纳入合并报表。

提问人：安好 时间：2017-05-29 19:57:25
陈老师好，对于 1 、个别报表层面：仍按长期股权投资准则规定处理，由控制转为重大影响需追溯调整前期数据。 您说的由控制转为重大影响需追溯调整前期数据，只是计算出影响数调整留存收益和净利润，并不调整个别报表的年初数，对吗？ 谢谢陈版

回答人：chenyiwei
一般理解要追溯调整，调整个别报表层面的年初数。但合并报表层面不追溯调整。

提问人：呼叫帮助 时间：2017-06-26 20:23:48
A公司持有B公司长期股权投资 200 万元，股权比例100%，上年度实现利润-100万元。 2009 年 6 月公司将该公司处置，处置收入 200万元，1-6月份B公司实现利润 30 万元。按照上述交易，母公司实现投资收益金额 0 万元（ 200 万元—200万元），从合并报表的角度看，实现的投资收益应当是 70 万元（ 200 万元—200万元+100万元—30万元）。 请问 2009 年度母公司合并报表反映实现的投资收益是 0 元还是 70 万元？

回答人：chenyiwei
70 万元。